【裁判字號】    98,審易,2860
【裁判日期】    990114
【裁判案由】    竊盜等
【裁判全文】
臺灣高雄地方法院刑事判決            98年度審易字第2860號
公  訴  人  臺灣高雄地方法院檢察署檢察官
被      告  乙○○
上列被告因竊盜等案件，經檢察官提起公訴（98年度偵字第3095
4 號），本院判決如下：
    主  文
乙○○攜帶兇器，踰越安全設備竊盜，累犯，處有期徒刑玖月，
扣案如附表所示之物均沒收。
    事  實
一、乙○○曾因竊盜案件，經本院以民國98年度審易字第336 號
    判決判處有期徒刑6 月確定，於98年5 月27日易科罰金執行
    完畢。仍不知警惕，意圖為自己不法之所有，於98年10月13
    日上午6 時30分許，攜帶客觀上具有危險性且足供兇器使用
    之如附表編號1 至9 所示之物，踰越福信建設股份有限公司
    （下稱福信公司）所有，位在高雄市新興區○○○路469 號
    14樓建築物之窗戶，侵入福信公司前揭無人居住之建築物後
    ，以剪線器剪斷福信公司該屋內配電箱通往窗戶外廣告招牌
    燈之電纜線而竊取得逞，再就地以美工刀將電纜線外皮剝離
    成銅質電纜線（重約16公斤）離去。嗣因該建築物所在之皇
    家廣場大樓管理委員會主任委員陳建宏經保養人員通知有異
    聲，返回現場時，於該大樓1 樓發現乙○○持有上該電纜銅
    線，乃報警處理，而查獲上情，並當場扣得乙○○所有供竊
    盜所用如附表所示之物。
二、案經福信公司訴由高雄市政府警察局新興分局移送臺灣高雄
    地方法院檢察署檢察官偵查起訴。
    理  由
一、按被告以外之人於審判外之言詞或書面陳述，除法律有規定
    者外，不得作為證據，刑事訴訟法第159 條第1 項定有明文
    ，此即學理上所稱之「傳聞證據排除法則」，而依上開法律
    規定，傳聞證據原則上固無證據能力，但如法律別有規定者
    ，即例外認有證據能力。又按被告以外之人於審判外之陳述
    ，雖不符同法第159 條之1 至之4 之規定，而經當事人於審
    判程式同意作為證據，法院審酌該言詞陳述或書面陳述作成
    時之情況，認為適當者，亦得為證據，同法第159 條之5第1
    項定有明文。查本判決下列所引用之證據，均經被告、檢察
    官於本院審理中同意作為證據，本院審酌該等傳聞證據作成
    時之狀況，並無違法或不當等不宜作為證據之情形，依前開
    說明，均得作為證據。
二、上開事實，業據被告乙○○於警詢、偵查及本院審理時坦承
    不諱。核與證人朱安祺、陳建宏於警詢、偵查中證述之情節
    相符；並有搜索扣押筆錄、扣押物品目錄表、扣押物品收據
    、贓物認領保管單、現場照片在卷，及扣案如附表所示之物
    可參，足認被告任意性自白與事實相符。從而，本件事證明
    確，被告犯行，堪以認定，應依法論科。
三、按刑法第321 條第1 項第2 款規定將「門扇」、「牆垣」、
    「其他安全設備」並列，則所謂「門扇」專指門戶而言，應
    屬狹義，僅指分隔住宅或建築物內外之間之出入口大門而言
    ；而所謂「其他安全設備」，指門扇牆垣以外，依通常觀念
    足認防盜之一切設備而言，如電網、門鎖以及窗戶等是。被
    告攀越窗戶進入福信公司前揭建築物，自屬踰越安全設備。
    次按刑法第321 條第1 項第3 款所稱兇器，其種類並無限制
    ，凡客觀上足對人之生命、身體、安全構成威脅，具有危險
    性之兇器均屬之，且祇須行竊時攜帶此種具有危險性之兇器
    為已足，不以攜帶之初有行兇之意圖為必要( 最高法院79臺
    上字第5253號判例意旨可資參照) 。查被告攜帶前往行竊之
    如附表編號1 至9 所示之物，均為金屬材質之器物，其質地
    堅硬，此觀前揭器物即明，是以若持之揮打，客觀上顯然足
    以對人之生命、身體、安全構成威脅，具有危險性，前揭器
    物應屬兇器無誤。是核被告所為，係犯刑法第306 條第1 項
    侵入建築物罪、同法第321 條第1 項第2 款、第3 款之攜帶
    兇器，踰越安全設備竊盜罪。被告係以一個竊盜之犯意，在
    整體時地密接下，以一行為之數個舉動同時觸犯加重竊盜罪
    以及侵入建築物罪，為想像競合犯，應依刑法第55條規定，
    從一重之加重竊盜罪論處，檢察官認應分論併罰，尚有誤會
    。爰審酌被告不思以正當方式取得財物，因貪圖私欲，侵入
    建築物竊取他人財物，侵害他人居住及財產安全，行為顯有
    可議；惟考以被告犯後坦承犯行，態度尚佳等一切情狀，量
    處如主文所示之刑。扣案如附表所示之物，均為被告所有供
    本件竊盜所用之物，爰依刑法第38條第1 項第2 款規定，諭
    知沒收。
據上論斷，應依刑事訴訟法第299 條第1 項前段，刑法第321 條
第1 項第2 款、第3 款、第306 條第1 項、第55條、第38條第1
項第2 款，判決如主文。
本案經檢察官甲○○到庭執行職務。
中    華    民    國    99    年     1    月    14    日
                  刑事第十庭  法  官  方錦源
以上正本證明與原本無異。
如不服本判決應於收受本判決後10日內向本院提出上訴書狀，並
應敘述具體理由，如未敘述上訴理由者，應於上訴期間屆滿後20
日內補提理由書狀於本院（均須按他造當事人之人數附繕本）「
切勿逕送上級法院」。
中    華    民    國    99    年     1    月    14    日
                              書記官  黃勤涵
附表
┌──┬─────────┬────┐
│編號│物品名稱          │數量    │
├──┼─────────┼────┤
│1   │剪線器            │1支     │
├──┼─────────┼────┤
│2   │老虎鉗            │2支     │
├──┼─────────┼────┤
│3   │剪線鉗            │1支     │
├──┼─────────┼────┤
│4   │斜嘴鉗            │1支     │
├──┼─────────┼────┤
│5   │手動扳手（小）    │1支     │
├──┼─────────┼────┤
│6   │剝線刀（含刀片）  │2支     │
├──┼─────────┼────┤
│7   │剝線刀刀片        │4片     │
├──┼─────────┼────┤
│8   │美工刀（含刀片）  │1支     │
├──┼─────────┼────┤
│9   │美工刀刀片        │5片     │
├──┼─────────┼────┤
│10  │驗電筆            │2支     │
├──┼─────────┼────┤
│11  │手電筒            │3支     │
├──┼─────────┼────┤
│12  │手套              │1副     │
├──┼─────────┼────┤
│13  │斜側背包          │1只     │
└──┴─────────┴────┘
附錄：本案論罪科刑之法條
刑法第306 條第1 項
無故侵入他人住宅、建築物或附連圍繞之土地或船艦者，處1 年
以下有期徒刑、拘役或3 百元以下罰金。
刑法第321 條第1 項第2 款、第3 款
犯竊盜罪而有左列情形之一者，處6 月以上、5 年以下有期徒刑
：
二毀越門扇、牆垣或其他安全設備而犯之者。
三攜帶兇器而犯之者。

司法院資訊處製作；財團法人民間司法改革基金會備份。
